【裁判字號】    99,訴,3307
【裁判日期】    991221
【裁判案由】    妨害風化
【裁判全文】
臺灣板橋地方法院刑事判決              99年度訴字第3307號
公  訴  人  臺灣板橋地方法院檢察署檢察官
被      告  游素真
上列被告因妨害風化案件，經檢察官提起公訴（99年度偵字第23
036 號），被告於準備程序中就被訴事實為有罪之陳述，本院合
議庭裁定由受命法官獨任行簡式審判程序，並判決如下：
    主  文
游素真意圖使女子與他人為性交之行為，而容留以營利，處有期
徒刑參月，如易科罰金，以新臺幣壹仟元元折算壹日。緩刑貳年
。
    事  實
一、游素真基於意圖使女子與他人為性交之行為而媒介、容留以
    營利之單一犯意，自民國99年8 月16日起，在其所承租位於
    臺北縣三重市○○○路348 號2 樓住處，俟不特定男客前來
    時，游素真即先引導男客至房間，並告知店內女服務生林專
    前往指定之男客房間內，以此媒介方式，提供上址房間容留
    林專在房內為撫摸男客生殖器直至射精之猥褻行為（俗稱「
    半套」），或在房內為使男客將其生殖器插入女服務生生殖
    器之性交行為，直至男客射精為止（俗稱「全套」），前開
    俗稱「半套」之猥褻行為收費新臺幣（下同）1,500 元，俗
    稱「全套」之性交行為收費2,000 元，性服務所得則由游素
    真與林專以四比六拆帳；嗣於同年月19日晚間10時許，由員
    警許世聰喬裝為男客前往上開地點，游素真告知性交易收費
    方式後，帶領許世聰進入房間內，游素真離開後即指示林專
    進入，林專再次告知性交易收費方式後，許世聰隨即向林專
    表明身分因而查獲上情，並在上開住處內扣得游素真所有之
    嬰兒油1 瓶、監視器螢幕1 臺、監視器鏡頭1 個及游素真之
    子所有之未使用過保險套2 個，始查悉上情。
二、案經臺北縣政府警察局三重分局移送臺灣板橋地方法院檢察
    署檢察官偵查起訴。
    理  由
壹、程序方面：本件被告游素真所犯係死刑、無期徒刑、最輕本
    刑3 年以上有期徒刑以外之罪，其於準備程序就前揭被訴事
    實為有罪之陳述，經法官告知簡式審判程序之旨，並聽取其
    與公訴人之意見後，本院認無不得或不宜改依簡式審判程序
    進行之處，爰依刑事訴訟法第273 條之1 第1 項、第284 條
    之1 之規定，由本院合議庭裁定本件由受命法官獨任進行簡
    式審判程序，合先敘明。
貳、實體方面：
一、上開事實，業據被告游素真迭於警詢、偵訊及本院訊問時坦
    承不諱，核與證人林專於警詢及偵訊時具結證述及證人即員
    警許世聰於偵訊時具結證述之情節大致相符，並有臺北縣政
    府警察局三重分局搜索扣押筆錄暨扣押物品目錄表、現場照
    片及錄影翻拍照片合計13張在卷可憑，是被告前開自白核與
    事實相符，堪以採信。故本案事證已臻明確，被告犯行堪以
    認定，應予依法論科。
二、核被告所為，係犯刑法第231 條第1 項前段意圖使女子與他
    人為性交之行為而容留以營利罪。其媒介行為應為容留行為
    所吸收，不另論罪。次按刑法第231 條第1 項之罪，性質上
    屬集合犯，乃集合多數犯罪行為而成立之獨立犯罪型態，既
    如前述，則祇須行為人基於單一之意思，意圖營利，反覆容
    留男女與他人性交，或使人為猥褻之行為，而有其中之一者
    ，即足成立，其反覆之數行為間，不生連續犯、牽連犯或想
    像競合犯之問題，倘二者兼而有之，後者之低度行為應為前
    者之高度行為所吸收，僅論以圖利容留男女與他人性交之一
    罪（最高法院95年度臺上字第3292號判決意旨參照）。則被
    告自99年8 月16日起至同年月19日為警查獲時止，持續多次
    容留女子與他人為性交、猥褻之行為以取利，應論以意圖女
    子與他人為性交行為而容留以營利一罪。爰審酌被告為圖己
    利而媒介女子性交以營利，破壞社會善良風氣，行為殊不足
    取，暨其犯罪之動機、目的、手段、所生危害及犯罪後坦承
    犯行之態度等一切情狀，量處如主文所示之刑，並諭知易科
    罰金之折算標準，以資懲儆。末查，被告前未曾受有期徒刑
    以上刑之宣告，因一時失慮，偶罹刑典，事後已坦承犯行，
    深具悔意，經此刑之宣告後，應知警惕而無再犯之虞，本院
    因認暫不執行其刑為當，予以宣告緩刑2 年，用啟自新。至
    扣案之未使用過保險套2 個及嬰兒油1 瓶、監視器螢幕及鏡
    頭各1 個，除未使用過保險套2 個係被告之子所有外，其餘
    物品均屬被告所有，但均與本案被告所犯容留、媒介性交牟
    利罪無直接關連性，業據被告供述明確，爰不予諭知沒收，
    併此說明。
據上論斷，應依刑事訴訟法第299 條第1 項前段，刑法第231 條
第1 項前段、第41條第1 項前段、第74條第1 項第1 款，刑法施
行法第1 條之1 第1 項、第2 項前段，判決如主文。
本案經檢察官洪國朝到庭執行職務。
中    華    民    國    99    年    12    月    21    日
                  刑事第十三庭  法  官  饒金鳳
以上正本證明與原本無異。
如不服本判決，應於判決送達後10日內，向本院提出上訴書狀，
且上訴書狀應敘述具體理由，而上訴書狀未敘述上訴理由者，應
於上訴期間（即自收受判決書之翌日起算10日）屆滿後20日內補
提理由書。
                                書記官  許雅琪
中    華    民    國    99    年    12    月    22    日
附錄本案論罪科刑法條全文：
中華民國刑法第231 條：
意圖使男女與他人為性交或猥褻之行為，而引誘、容留或媒介以
營利者，處5 年以下有期徒刑，得併科10萬元以下罰金。以詐術
犯之者，亦同。
公務員包庇他人犯前項之罪者，依前項之規定加重其刑至二分之
一。

司法院資訊處製作；財團法人民間司法改革基金會備份。
